# 请教陈老师：无形资产评估增值向子公司增资，交企业所得税吗？

提问人：kelisme 时间：2014-06-03 01:10:47
请问陈老师：母公司将无形资产评估增值后向另一个公司增资，使其成为子公司。请问母公司无形资产评估增值部分要交企业所得税吗？

回答人：chenyiwei
根据企业所得税法实施条例第十三条：“企业所得税法第六条所称企业以非货币形式取得的收入，应当按照公允价值确定收入额。前款所称公允价值，是指按照市场价格确定的价值。” 第七十一条：“企业所得税法第十四条所称投资资产，是指企业对外进行权益性投资和债权性投资形成的资产。 企业在转让或者处置投资资产时，投资资产的成本，准予扣除。 投资资产按照以下方法确定成本： （一）通过支付现金方式取得的投资资产，以购买价款为成本； （二）通过支付现金以外的方式取得的投资资产，以该资产的公允价值和支付的相关税费为成本。”
结合上述规定，以非货币资产对外投资，投出的非货币资产的公允价值和原计税基础之间的差额应计入当期应纳税所得额。同时所形成的长期股权投资应按投出资产的公允价值和支付的相关税费作为计税基础。
但是，对于注册在上海自贸区内的企业，应按照《关于中国（上海）自由贸易试验区内企业以非货币性资产对外投资等资产重组行为有关企业所得税政策问题的通知》(财税[2013]91号)执行，因非货币性资产对外投资等资产重组行为产生资产评估增值，据此确认的非货币性资产转让所得，可在不超过 5 年期限内，分期均匀计入相应年度的应纳税所得额，按规定计算缴纳企业所得税。